臺灣雲林地方法院刑事判決
111年度易字第154號
公  訴  人  臺灣雲林地方檢察署檢察官
被      告  吳宗霖



上列被告因竊盜案件，經檢察官提起公訴（110年度偵字第9345
號），本院判決如下：
    主  文
吳宗霖犯侵入住宅竊盜罪，處有期徒刑柒月。　
    事  實
一、吳宗霖於民國110年8月25日下午10時37分許，騎乘車牌號碼
　　000-000號普通重型機車行經柯在木位在雲林縣四湖鄉鹿場
    村之住處(地址詳卷，下稱本案住處)前，竟意圖為自己不法
    之所有，基於侵入住宅竊盜之犯意，開啟未上鎖之大門侵入
    屋內，進入柯在木之房間，竊取柯在木之藍色短褲1條與短
    褲口袋內之皮夾1個(皮夾內有現金新臺幣【下同】約1萬5,0
    00元、柯在木之身分證1張、健保卡1張、名片數張）得手後
    ，隨即騎乘上開機車逃離現場。嗣柯在木發現遭竊報警，警
    方調閱路口監視器循線查悉上情。
    理  由
壹、程序方面
    本判決下述引用被告吳宗霖以外之人於審判外之供述證據，
    檢察官及被告於審判中均表示同意作為證據，且迄本院言詞
    辯論終結前，就該等證據之證據能力，皆未聲明異議(本院
    卷第72頁、第113頁至第116頁），本院審酌上開供述證據資
    料製作時之情況，並無不當取供或證明力明顯過低之瑕疵，
    以之作為證據應屬適當，依刑事訴訟法第159條之5規定，認
    均具有證據能力。
貳、實體方面
一、認定犯罪事實所憑之證據及理由
    訊據被告固不否認有於上開時間騎乘上開機車行經本案住處
    之事實，惟矢口否認有何起訴意旨所指侵入住宅竊盜犯行，
    辯稱：那天我是去問告訴人柯在木有沒有工作，我去敲門，
    沒有回應，我聽到廚房切菜的聲音就走了，我沒有開門，也
    沒有進去，我沒拿任何東西。之後告訴人說賠他錢就可以，
    我不喜歡走法院，就拿錢給告訴人說算了云云(本院卷第67
    頁、第68頁)。經查：
　㈠被告於上開時間，騎乘機車行經本案住處，短暫停留後離去
    ，告訴人於同日晚間發現其原本放置在房間床上的藍色短褲
    、短褲口袋內皮夾遭竊，皮夾內有約1萬5,000元、健保卡等
    物等事實，經證人即告訴人於警詢、偵訊、審判中證述在案
    ，並有員警職務報告1份、現場照片3張、監視器畫面擷圖7
    張、車輛詳細資料報表1紙、本院勘驗筆錄1份、健保卡換發
    、領取紀錄1份在卷可稽（偵卷第7頁、第45頁至第53頁、第
    55頁、本院卷第103頁、第104頁、第157頁），且為被告所
    不爭執(本院卷第67頁、第69頁、第73頁)，此部分事實，首
    堪認定。
　㈡證人即告訴人歷次證述如下：
　⒈於警詢時證稱：我於110年8月25日下午10時35分許走到廚房
    添飯，突然聽到廚房外有機車引擎的聲音，我走出廚房時，
    發現本案住處的大門被打開一半，我走到門口前道路看，沒
    看到人影與機車，只聽到住家前道路往東方向彎道有機車行
    駛過去的聲音。後來回屋內房間查看，發現原本放在房間床
    上的藍色短褲遭竊，短褲內口袋有1個黑色皮夾，皮夾內有
    我的健保卡、約1萬5,000元。本案住處大門門鎖與房間門鎖
    均沒有鎖，竊嫌由本案住處大門打開門侵入。後來被告於11
    0年10月18日下午4時許來本案住處，稱警察有找他做筆錄，
    說我跟警察說他偷我錢，他不承認，但說要還給我3萬元跟
    我和解，我說把我被偷的1萬5,000元還我就好，於110年10
    月19日上午11時許，被告來本案住處拿1萬5,000元給我，我
    有問他我被偷走的短褲還有健保卡呢？他回我說不好找了。
    我跟被告約好於當天晚上11時許到分駐所寫和解書，但被告
    不願做筆錄，就自行離去。被告沒有向我詢問過辦桌事宜，
    案發當晚我沒有聽到有人敲門跟有人叫我的聲音，我從來都
    沒有看過被告，也不認識他等語(偵卷第23頁至第25頁、第2
    9頁至第31頁、第33頁至第39頁)。
　⒉於偵訊時證稱：我不認識被告，之前沒有看過他，案發前我
    沒有徵才之行為。案發時，我褲子口袋內約1萬5,000元，因
    為我家裡沒地方可以放錢，所以寄放40萬元在我大嫂那邊，
    案發前我跟大嫂拿了2萬元，保險費及第四臺差不多繳了5,0
    00元，剩下的放在身上做生活費。被告去派出所做完筆錄後
    來找我，問我是不是跟警察說偷他的錢，我說對，他說要拿
    3萬元跟我和解，我說不用，給我1萬5,000元及把褲子、健
    保卡還給我，但他說不好找了。他事後確實有把錢還給我，
    另外在我家寫了便條紙，說要補貼我做筆錄的車資及重辦健
    保卡的費用，但這部分的錢沒有給我等語(偵卷第135頁、第
    136頁)。
　⒊於審判中證稱：案發當天我看完連續劇去廚房添飯，我穿著
    內褲，藍色短褲放在床上，我聽到機車聲出來看，大門是雙
    邊的，開了一邊，我出去看沒有看到人，我覺得不對，進房
    間發現放在床上的短褲不見，褲子裡有皮包，皮包內有約1
    萬5,000元、身分證、健保卡、一些朋友的名片。本案住處
    大門是木門，當時沒有鎖，我馬上報警。後來被告來我家，
    說我跟警察說他拿我錢，他說我給你3萬元，我說我不見1萬
    5,000元，你還給我就好，還有證件和短褲給我，他說難找
    。被告後來有給我1萬5,000元，還有拿和解書來我家給我簽
    ，跟手寫加蓋指印字據說要補貼我。我不認識被告，以前沒
    見過他，被告說案發那天聽到菜刀的聲音，沒有這件事，晚
    上是我休息時間，被告也沒有在案發前問我辦桌有沒有缺人
    手的事，流水席是我哥哥在做，我是幫我哥哥做等語(本院
    卷第104頁至第113頁)。
　㈢告訴人就其遭竊過程、遭竊物品，以及被告於警詢後前往本
    案住處給付告訴人1萬5,000元，並書寫和解書，及告知短褲
    、證件難以找回等情節，歷次證述前後大致相符，無明顯瑕
    疵可指。又經本院勘驗本案住處外監視器影像，於案發當晚
    10時35分(實際時間10時37分)10秒至14秒，1身穿淺色上衣
    之人(即被告)朝本案住處走去，於10時35分40秒，自本案住
    處跑出，再騎乘機車離去，後於10時36分(實際時間10時38
    分)告訴人自本案住處走出站在馬路持續朝馬路右方看等節
    ，有本院勘驗筆錄1份在卷可參(本院卷第103頁、第104頁)
    。上開勘驗結果，與告訴人證稱其聽到機車聲響，發現本案
    住處大門被人打開，遂到屋外查看等情節相符，足認其證述
    非虛。是綜合告訴人之證述與監視器勘驗結果，案發前告訴
    人之短褲放在房間床上，告訴人前往廚房添飯後，隨即發現
    本案住處大門遭人開啟，且房間床上短褲遭竊，而在此期間
    ，僅有被告前往本案住處，經過約26秒至30秒後再由本案住
    處跑出，騎乘機車離去，足以認定被告確有竊取告訴人短褲
    與口袋內之皮包之犯行。再參以被告於警方通知其到案詢問
    後，前往本案住處詢問告訴人是否指稱其竊盜，並給付告訴
    人1萬5,000元，另書立和解書，及手寫字據並捺手指印，內
    容略為被告欠告訴人1萬元精神賠償，在12月初還給他等語
    ，經告訴人證述如前，並有和解書、手寫字據在卷可證，且
    為被告所是認。衡諸常情，1萬5,000元並非微小數額，被告
    若未為上開竊盜犯行，豈可能願意平白損失上開款項而給付
    與告訴人，又書寫和解書及字據之理？被告雖稱係因為不喜
    歡走法院，就拿錢給告訴人云云，顯與一般常情有違，要難
    採信。綜合前述，足認被告確有侵入本案住處竊取告訴人所
    有之上開物品。
　㈣被告雖辯稱案發當天是去問告訴人有沒有工作，敲門沒有回
    應，聽到切菜的聲音就走了云云，惟告訴人證稱其案發當時
    沒有切菜、也未聽到敲門聲等語明確，又被告既為詢問有無
    工作可提供而特意前往本案住處，也聽到告訴人在屋內之聲
    響，為何放棄詢問而逕自離去？難認合理。且依上開勘驗結
    果，被告前往本案住處至離去，歷經約26秒至30秒，若依被
    告稱其敲門沒有回應就走，當不至於耗費如此久之時間，且
    若被告只是因為告訴人無回應而離去，其何須以奔跑方式離
    開本案住處？是被告之辯解與告訴人證述及客觀事證不符，
    亦悖於常理，自不足採。
　㈤綜上，被告所辯顯屬事後卸責之詞，無可採信。本案事證明
    確，被告犯行堪以認定，應依法論科。
二、論罪科刑之理由
　㈠核被告所為，係犯刑法第321條第1項第1款之侵入住宅竊盜罪
    。
　㈡爰審酌被告非無工作能力，卻不思循正途賺取所需，率爾竊
    取他人財物，顯然欠缺尊重他人財產權之觀念，所為不該。
    又被告犯後始終未能面對過錯，另考量其所竊得之財物價值
　　，就現金部分已賠償告訴人損失，告訴人也表示不追究之意
    ，有本院公務電話紀錄1紙在卷可參(本院卷第39頁)。再參
    以被告前因強盜案件，經法院判決有期徒刑8年4月確定後，
    於109年4月19日徒刑執行完畢出監等情，有臺灣高等法院被
    告前案紀錄表1份在卷可參(本院卷第127頁至第149頁)；並
    酌以被告自陳國小畢業，國中僅就讀1個月之智識程度，育
    有1名子女，從事粗工，日薪1,200元等一切情狀(本院卷第1
    18頁)，量處如主文所示之刑。
三、沒收
　　被告竊得之藍色短褲1件、黑色皮夾1個、現金約1萬5,000元
    、告訴人之身分證、健保卡、名片數張為被告本案犯罪所得
    ，均未扣案。惟被告已賠償告訴人1萬5,000元完畢，經告訴
    人證述確實，而告訴人之藍色短褲、黑色皮夾則價值不高(
    偵卷第24頁)，告訴人也對被告不再追究，且稱上開東西不
    重要等語(本院卷第112頁)，另告訴人之身分證、健保卡純
    屬個人身分證明、信用、資格之用，業經告訴人申請補發(
    本院卷第111頁、第112頁)，原證件即失去功用，名片數張
    則客觀價值甚微，是前開物品沒收顯然欠缺刑法上之重要性
    ，追徵其價額徒增執行上之勞費，故依刑法第38條之2第2項
    規定，不予沒收及追徵。
據上論斷，依刑事訴訟法第299條第1項前段，判決如主文。
本案經檢察官吳淑娟提起公訴，檢察官黃立夫、林豐正到庭執行
職務。
中　　華　　民　　國　　111 　年　　6　　月　　 21  　日
                  刑事第二庭   法  官   黃麗竹 
以上正本證明與原本無異。 
如不服本判決應於收受判決後20日內，向本院提出上訴書狀，並
應敘述具體理由。其未敘述上訴理由者，應於上訴期間屆滿後20
日內向本院補提理由書(均須按他造當事人之人數附繕本)「切勿
逕送上級法院」。
告訴人或被害人對於判決如有不服具備理由請求檢察官上訴者，
其上訴期間之計算係以檢察官收受判決正本之日期為準。
                               書記官   黃巧吟　　　　　
中　　華　　民　　國　　111 　年　　6　　月　　 21  　日
附錄本案論罪科刑法條全文：
中華民國刑法第321條
犯前條第1項、第2項之罪而有下列情形之一者，處6月以上5年以
下有期徒刑，得併科50萬元以下罰金：
一、侵入住宅或有人居住之建築物、船艦或隱匿其內而犯之。
二、毀越門窗、牆垣或其他安全設備而犯之。
三、攜帶兇器而犯之。
四、結夥三人以上而犯之。
五、乘火災、水災或其他災害之際而犯之。
六、在車站、港埠、航空站或其他供水、陸、空公眾運輸之舟、
    車、航空機內而犯之。
前項之未遂犯罰之。